【裁判字號】    97,審訴,2739
【裁判日期】    970731
【裁判案由】    毒品危害防制條例
【裁判全文】
臺灣高雄地方法院刑事判決            97年度審訴字第2739號
公  訴  人  臺灣高雄地方法院檢察署檢察官
被      告  甲○○
                    另案在臺灣高雄監獄執行中
指定辯護人  本院公設辯護人黃文德
上列被告因毒品危害防制條例案件，經檢察官提起公訴（97年度
毒偵字第4299號），本院合議庭裁定由受命法官獨任依協商程序
審理，判決如下：
    主  文
甲○○施用第一級毒品，累犯，處有期徒刑捌月。扣案之空包裝
袋壹只沒收。
    事實及理由
一、本件犯罪事實及證據，除犯罪事實「扣得毛重0.2 公克海洛
    因1 小包」更正為「扣得甲○○所有之第一級毒品海洛因1
    包（經送驗後用罄，僅餘包裝袋1 只）」；證據部分補充「
    被告甲○○於本院審理中之自白」及「高雄市立凱旋醫院濫
    用藥物成品檢驗鑑定書」外，餘均引用檢察官起訴書之記載
    ，如附件。
二、本件被告業已認罪，並經辯護人協助下與檢察官於審判外達
    成協商之合意，渠等合意內容為：被告願受科刑範圍如主文
    所載。經核被告所為，係犯毒品危害防制條例第10條第1 項
    之施用第一級毒品罪，且上開協商合意內容，並無刑事訴訟
    法第455 條之4 第1 項所列不得認罪協商之情形，本件既經
    檢察官聲請改依協商程序而為判決，本院爰不經言詞辯論，
    於協商合意範圍內為協商判決。
三、應適用之法條：刑事訴訟法第455 條之4 第2 項、第455 條
    之8 、第454 條第2 項，毒品危害防制條例第10條第1 項，
    刑法第11條前段、第47條第1 項、第38條第1 項第2 款。
四、本判決除有刑事訴訟法第455 條之4 第1 項第1 款、第2 款
    、第4 款、第6 款、第7 款所定情形之一，或違反同條第2
    項規定者外，不得上訴。
本案經檢察官鄭益雄到庭執行職務。
中    華    民    國    97    年    7     月    31    日
                  刑事第七庭    法  官  陳君杰
以上正本證明與原本無異。
如不服本判決，應於判決送達後10日內，向本院提出上訴狀。
中    華    民    國    97    年    7     月    31    日
                                書記官  李承悌
附錄本判決論罪科刑法條全文：
毒品危害防制條例第10條第1項
施用第一級毒品者，處6 月以上5 年以下有期徒刑。
附件：
臺灣高雄地方法院檢察署檢察官起訴書
                                    97年度毒偵字第4299號
    被    告  甲○○  男  30歲（民國○○年○月○日生）
                      住高雄市○鎮區鎮○路99巷89號
                       (另案在監)
                      國民身分證統一編號：Ｚ000000000號
上列被告因違反毒品危害防制條例案件，業經偵查終結，認應提
起公訴，茲敘述犯罪事實、證據並所犯法條如下：
          犯罪事實
一甲○○前於民國88年間因施用第二級毒品案件，經臺灣高雄地
  方法院裁定送觀察、勒戒，後認無繼續施用毒品傾向，於88年
  10月13日釋放出所，並由本署檢察官於88年10月12日以88年度
  毒偵字第1501號為不起訴之處分確定。又於91年間因施用毒品
  案件，經臺灣高雄地方法院裁定送觀察勒戒及強制戒治，後於
  91年11月7日停止強制戒治出所，並付保護管束，於92年6月5
  日保護管束期滿執行完畢。該案並經臺灣高雄地方法院判處有
  期徒刑10月確定。再於92年間因施用毒品案件，經臺灣高雄地
  方法院裁定送強制戒治，後因毒品危害防制條例於93年1月9日
  修正施行，乃未再執行強制戒治而報結。該案並經臺灣高雄地
  方法院判處有期徒刑8月確定，接續執行後，於93年10月18日
  縮短刑期假釋出獄，假釋期間付保護管束，於93年11月22日保
  護管束期滿未經撤銷假釋，視為執行完畢。詎甲○○仍不知戒
  慎，明知海洛因業經公告列為毒品危害防制條例第2條第2項第
  1款之第一級毒品，不得非法持有、施用，竟仍基於施用第一
  級毒品海洛因之犯意，於97年4月29日下午某時，在高雄縣鳳
  山市一路91號空地，以針筒注射之方式，施用第一級毒品海洛
  因1次。嗣於同日下午5時30分許，經警在上開空地旁盤詰，扣
  得毛重0.2公克海洛因1小包，並得其同意採尿送驗而查獲。
二案經高雄市政府警察局苓雅分局移送偵辦。
          證據並所犯法條
一證據：
  (一)被告甲○○於上開時地施用第一級毒品海洛因之事實：
    (1)被告警詢及偵查中之自白。
    (2)高雄市政府警察局苓雅分局偵辦毒品案件嫌疑人尿液採證
      代碼對照表(代號：F97172)及高雄市立凱旋醫院97年5月
      12日濫用藥物尿液檢驗報告(檢體編號：F97172；轉碼編
      號A00000000)各1紙。
    (3)扣案毛重0.2公克海洛因1小包。
  (二)被告強制戒治執行完畢釋放後5年內再犯施用毒品案件，及
    其累犯之事實：
    (1)矯正簡表、刑案資料查註紀錄表各1紙。
二核被告甲○○所為，係犯毒品危害防制條例第10條第1項之施
  用第一級毒品罪嫌。其施用毒品前後之持有行為，為施用之高
  度行為所吸收，應不另論。又被告曾因如犯罪事實欄所示之
  刑事前案受徒刑之執行完畢，5年以內故意再犯本案有期徒刑
  以上之罪，為累犯，請依刑法第47條第1項之規定，加重其刑
  。扣案之毒品，請依毒品危害防制條例第18條第1項前段規定
  宣告沒收並諭知銷燬。
三依毒品危害防制條例第23條第2項、刑事訴訟法第251條第1項
  提起公訴。
      此  致
臺灣高雄地方法院
中    華    民    國    97    年    6    月    2    日
                        檢察官  乙○○
上正本證明與原本無異
中    華    民    國    97    年    6     月    11    日
                        書記官  李清珍
參考法條
毒品危害防制條例第10條
施用第一級毒品者，處 6 月以上 5 年以下有期徒刑。
施用第二級毒品者，處 3 年以下有期徒刑。


司法院資訊處製作；財團法人民間司法改革基金會備份。
